---
title: "Simulation&Algorithm"
author: "Doeun"
date: "2023-05-22"
output:
  html_document :
    toc : true
editor_options: 
  markdown: 
    wrap: 72
---

# 0. library import

```{r}
# install.packages('Rlab')
# install.packages("pryr")
# install.packages("dplyr")
library(Rlab)
library(pryr)
library(dplyr)
```

# 1. Algorithm1 (포아송 평균 추정)

## 1-1. Simulation function 정의

**[변수 설명]**

-   n : 자료수

-   pi : 이상치 발생 확률

-   mu : 참 평균 (true $\mu$)

-   alpha : 이상치

**[각 function의 output]**

-   y : 주어진 조건에서 발생한 자료

### 0. algo1_simul_S0(): S0 정상모형, 이상점이 없는 모형으로 비교 기준 모형
```{r}
algo1_simul_S0 <- function(n, pi, mu, alpha){
  y <- rpois(n, mu)
  return(list(y=y))
}
```


### 1. algo1_simul_S1() : S1 이상점 개입 모형

```{r}
algo1_simul_S1 <- function(n, pi, mu, alpha){
  y <- rep(0,n)
  
  # 이상치 값 계산
  y_0 <- alpha * mu 
  
  for (i in 1:n){
  
    tmp <- rbern(1, pi)
    
    # 1-pi 비율로 일반적인 자료 y 생성 
    if (tmp == 0){
      
      y[i] <- rpois(1, mu)
      
      
      # pi 비율로 이상치 생성
    } else{
      
      y[i] <- y_0
      
    }
    
  }
  
  return(list(y = y))
}

```

### 2. algo1_simul_S2() : S2 영과다 모형

```{r}
algo1_simul_S2 <- function(n, pi, mu, alpha){
  y <- rep(0,n)
  
  for (i in 1:n){
    
    tmp <- rbern(1, pi)
    
    # 1-pi 비율로 일반적인 자료 y 생성 
    if (tmp == 0){
      
      y[i] <- rpois(1, mu)
      
      
      # pi 비율로 0값 생성
    } else{
      
      y[i] <- 0
      
    }
    
  }
  return(list(y = y))
}
```

### 3. algo1_simul_S3() : S3 혼합 모형

```{r}
algo1_simul_S3 <- function(n, pi, mu, alpha){
  y <- rep(0,n)
  
   # 이상치 값 계산
  y_0 <- alpha * mu 
  
  for (i in 1:n){
    
    tmp <- rbern(1, pi)
    tmp_2 <- rbern(1, 0.5)
    
    # 1-pi 비율로 일반적인 자료 y 생성 
    if (tmp == 0){
      
      y[i] <- rpois(1, mu)
      
      
    } else if(tmp_2 == 0){
      
      # pi/2 비율로 이상치 생성
      y[i] <- y_0
      
      
      # pi/2 비율로 0값 생성
    } else{
      
        y[i] <- 0
      
    }
    
  }
  return(list(y = y))
}

```

## 1-2. Algorithm 1 function 정의

**[변수 설명]**

-   y : 입력되는 자료

-   n : 입력되는 자료수

-   mu : 확률분포 모수

-   lambda : 조절모수

-   tol : tolarence

**[output]**

-   iter : 반복수

-   mu : 추정된 평균

-   r_vec : 이동모수

```{r}
algo1 <- function(y,max_iter, n, mu, tol, lambda){
  m = 1
  mu.old = mean(y)
  r.hat <- numeric(n) #초기화
  while(m < max_iter){
      
    mu.new <- sum(y) / sum(exp(-r.hat))                #(a)
    u <- log(mu.new)
  
    for (i in 1:n){
      if(y[i] > lambda){                             #(b)
        if(exp(u) - y[i] < -lambda){
          r.hat[i] = u - log(y[i] - lambda)
        } else if(exp(u) - y[i] > lambda){
          r.hat[i] = u - log(y[i] + lambda)
        } else{
          r.hat[i] = 0
        }
    
      } else{
        if(exp(u) - y[i] > lambda){
          r.hat[i] = u - log(y[i] + lambda)
        } else{
          r.hat[i] = 0
        }
    
      }
    
    }
  
  
    if ( m>1 & abs(mu.new-mu.old) < tol){                   #(c)
      break
    } else{mu.old <- mu.new}
    m=m+1
  
  }
  
  return(list(iter = m, mu = mu.new, r_vec = r.hat))
}
```

# 2. Algorithm2 (포아송 회귀계수 추정)

## 2-1. Simulation function 정의

**[변수 설명]**

-   n : 자료수

-   p : 독립변수 수

-   pi : 이상치 발생 확률

-   beta : 포아송 회귀의 참 회귀계수 (true $\beta$)

-   alpha : 이상치

**[각 function의 output]**

-   X : 주어진 조건에서 발생한 자료인 X값. matrix형태 (
    $X = {\vec{x_1}^T,^\vec{x_2}T,...,\vec{x_p}^T}$ )

-   mu : 주어진 조건에서, 각 $\vec{x_i}$에서 계산한 $\vec{\mu}$. vector
    형태

-   y : 주어진 조건에서, 각 $\mu$를 평균으로 하는 포아송분포에서 발생한
    자료 $\vec{y}$. vector형태

### 0. algo2_simul_S0() : 정상모형
```{r}
algo2_simul_S0 <- function(n, p, pi, beta, alpha){
  x <- matrix(rep(0, n*p), ncol=p)
  mu <- c()
  y <- c()
  b0 <- beta[1]
  b <- beta[2:length(beta)]
  
  for (i in 1:n){
    xi <- runif(p,-1,1)
    mu_i <- exp(b0 + sum(xi*b))
    y_i <- rpois(1,mu_i)
    x[i,] <- xi 
    mu <- append(mu, mu_i)
    y <- append(y, y_i)
  }
  return(list(X = x, mu = mu, y = y))
}
```


### 1. algo2_simul_S1() : S1 이상점 개입 모형

```{r}
algo2_simul_S1 <- function(n, p, pi, beta, alpha){
  x <- matrix(rep(0, n*p), ncol=p)
  mu <- c()
  y <- c()
  b0 <- beta[1]
  b <- beta[2:length(beta)]
  
  for (i in 1:n){
    xi <- runif(p,-1,1)
    mu_i <- exp(b0 + sum(xi*b))
    y0 <- round(mu_i*alpha)
    tmp <- rbern(1, pi)
    
    if (tmp==0){
      y_i <- rpois(1, mu_i)
    } else {
      y_i <- y0
    }
    x[i,] <- xi 
    mu <- append(mu, mu_i)
    y <- append(y, y_i)
  }
  return(list(X = x, mu = mu, y = y))
}
```

### 2. algo2_simul_S2() : S2 영과다 모형

```{r}
algo2_simul_S2 <- function(n, p, pi, beta, alpha){
  x <- matrix(rep(0,n*p), ncol=p)
  mu <- c()
  y <- c()
  b0 <- beta[1]
  b <- beta[2:length(beta)]
  
  for (i in 1:n){
    xi <- runif(p,-1,1)
    mu_i <- exp(b0 + sum(xi*b))
    y0 <- 0
    tmp <- rbern(1,pi)
    
    if (tmp==0){
      y_i <- rpois(1,mu_i)
    } else {
      y_i <- y0
    }
    x[i,] <- xi 
    mu <- append(mu, mu_i)
    y <- append(y, y_i)
  }
  return(list(X = x, mu = mu, y = y))
}
```

### 3. algo2_simul_S3() : S3 혼합 모형

```{r}
algo2_simul_S3 <- function(n, p, pi, beta, alpha){
  x <- matrix(rep(0,n*p),ncol=p)
  mu <- c()
  y <- c()
  b0 <- beta[1]
  b <- beta[2:length(beta)]
  
  for (i in 1:n){
    xi <- runif(p,-1,1)
    mu_i <- exp(b0 + sum(xi*b))
    y0 <- round(mu_i*alpha)
    
    tmp <- rbern(1,pi)
    tmp2 <- rbern(1,0.5)
    
    if (tmp==0){
      y_i <- rpois(1,mu_i)
    } else if (tmp2==0) {
      y_i <- y0
    }
    else {
      y_i <- 0
    }
    x[i,] <- xi 
    mu <- append(mu, mu_i)
    y <- append(y, y_i)
  }
  return(list(X = x, mu = mu, y = y))
}
```

## 2-2. Algorithm 2 function 정의

**[변수 설명]**

-   X : 입력되는 자료 X, matrix 형태

-   y : 입력되는 자료 y , vector 형태

-   n : 입력되는 자료 수

-   max_iter : 최대 반복횟수

-   lambda : 조절모수

-   tol : tolarence

**[output]**

-   iter : 반복수

-   beta : 추정된 회귀계수

-   r_vec : 이동모수

-   mse : MSE값

1.  theorm1 함수 정의

```{r}
theorm1 <- function(y, lambda, u_hat, r_vec){
  if(y >= lambda){
        if((exp(u_hat) - y) < -lambda) {r_vec = u_hat - log(y-lambda)}
        else if (abs(exp(u_hat) - y) <= lambda) { r_vec = 0}
        else if ((exp(u_hat) - y) > lambda) {r_vec = u_hat - log(y+lambda)}
      }
      else {
        if((exp(u_hat) - y) <= lambda) {r_vec = 0}
        else if ((exp(u_hat) - y) > lambda) {r_vec = u_hat - log(y+lambda)}
      }
  return(r_vec)
}

# vectorize 함수로 바꿔주기
vectorized_theorm1 <- Vectorize(theorm1)
```

2.  dot product function 정의

```{r}
dot <- function(x,y) {return (x %*% y)}
```

3.  algorithm 2 함수 정의

```{r}
algo2 <- function(X,y,n, max_iter, lambda, tol){
  # X : matrix 형태
  # y : vector 형태
  # max_iter : 최대 반복횟수
  # lambda :
  # tol : tolarence
  
  # 데이터 정리하기
  data <- data.frame(X,y) # glm fit할 때 data frame형태여야함
  data_x <- cbind(rep(1, n),X) # matrix 형태 , xi = (1, x1, x2, ...xd) 형태로 존재

  # 초기화
  r_vec = rep(0, n) # ri 값은 0으로 초기화
  prev_beta <- NULL
  iter <- 0

  # r_vec, beta 교차 최소화
  while (iter < max_iter){
    # ri(m-1)을 오프셋으로 설정한 포아송 회귀를 이용해 beta 업데이트
    result <- glm(y ~ ., family = poisson(), data = data, offset = r_vec)
    beta <- result$coefficients                             # ri를 offset으로 설정했을 때의 beta


    # compute ui (인스턴스)
    u_hat <- apply(data_x, MARGIN = 1, FUN = partial(dot, y = beta))


    # Theorem 1 을 이용한 r_vec update
    r_vec <- vectorized_theorm1(y = y, lambda = lambda, u_hat = u_hat, r_vec = r_vec)


    # 반복 중지여부 결정
    if (!is.null(prev_beta)){ # prev_beta가 null이라는 것은 현재 beta는 r_vec = 0 일때의 beta. 즉 제일 처음 베타.
      if (max(abs(beta - prev_beta)) < tol) break   # 모든 beta 값이 이전 beta와 tolerance 보다 작다면 반복중지
    }
    # 현재 beta는 prev_beta가 됨
    prev_beta <- beta
    iter <- iter + 1
  }

  
  return(list(iter = iter, beta = beta, r_vec = r_vec))
}
```

# 3. 최종 function 정의 : robust_poisson()

**[변수 설명]**

-   target_type : mean (평균추정) or reg (회귀 계수 추정)

-   simul_type : simulation type (0, 1, 2, 3)

-   n : 자료수

-   p : (회귀 계수 추정의 경우) 독립변수의 수 (default = 0)

-   pi : 이상치 발생확률

-   true_theta : 참 모수값 (평균추정의 경우 true mu, 회귀계수 추정의
    경우 true beta)

-   alpha : 이상치

-   max_iter : 최대 반복횟수

-   lambda : 조절모수

-   tol : tolarence

-   simul_seed : 자료(y) 생성시 동일한 자료 를 생성해야하는경우 지정,
    default값 사용시 호출할 때마다 다른 자료 생성 (default = NULL)

**[output]**

-   X : (회귀추정의 경우) 모의실험으로 생성된 x값들 - 평균추정에서는
    NULL값 반환

-   mu : (회귀추정의 경우) 모의실험으로 계산된 mu - 평균추정에서는
    NULL값 반환

-   y : 모의 실험으로 생성된 자료

<!-- -->

-   iter : 반복수

-   theta : 추정된 모수

-   r_vec : 이동모수

-   mse : MSE

```{r}
robust_poisson <- function(target_type,simul_type, n,p=0, pi, true_theta, alpha, max_iter, lambda, tol, simul_seed = NULL){
  # [변수 설명]
  # target_type : mean (평균추정) or reg (회귀 계수 추정)
  # simul_type : simulation type (1, 2, 3)
  # n : 자료수
  # p : (회귀 계수 추정의 경우) 독립변수의 수 (default = 0)
  # pi : 이상치 발생확률
  # true_theta : 참 모수값 (평균추정의 경우 true mu, 회귀계수 추정의 경우 true beta)
  # alpha : 이상치
  # max_iter : 최대 반복횟수
  # lambda : 조절모수
  # tol : tolarence
  # simul_seed : simulation seed

  
  # [output]
  # X : (회귀추정의 경우) 모의실험으로 생성된 x값들 - 평균추정에서는 NULL값 반환
  # mu  : (회귀추정의 경우) 모의실험으로 계산된 mu - 평균추정에서는 NULL값 반환
  # y : 모의 실험으로 생성된 자료
  # iter : 반복수
  # theta : 추정된 모수
  # r_vec : 이동모수
  # mse : MSE
  
  if(!is.null(simul_seed)) {set.seed(simul_seed)}
  # 평균추정의 경우
  if (target_type == "mean"){
    if(simul_type == 0){
      # S0
      simul_data <- algo1_simul_S0(n = n, pi = pi, mu = true_theta, alpha = alpha)
      
    } else if(simul_type == 1){
      # S1
      simul_data <- algo1_simul_S1(n = n, pi = pi, mu = true_theta, alpha = alpha)
      
    } else if (simul_type == 2) {
      # S2
      simul_data <- algo1_simul_S2(n = n, pi = pi, mu = true_theta, alpha = alpha)
      
    } else if (simul_type == 3){
      # S3
      simul_data <- algo1_simul_S3(n = n, pi = pi, mu = true_theta, alpha = alpha)
    } else {print("simulation type이 정의되지 않았습니다.")}
    
    
    result <- algo1(y = simul_data$y, n = n, max_iter = max_iter, tol = tol, lambda = lambda)
    
    
    
    
  } else if(target_type == "reg"){
    if(length(true_theta) != p+1) {
      stop("입력된 참 beta값의 길이가 올바르지 않습니다. \n 요구되는 참 beta의 길이 :", p+1, "\n 입력된 참 beta 값의 길이 : ", length(true_theta) )
    }
    
    if(simul_type == 0){
      # S0
      simul_data <- algo2_simul_S0(n = n,p = p, pi, beta = true_theta, alpha = alpha)
    
    } else if(simul_type == 1){
      # S1
      simul_data <- algo2_simul_S1(n = n,p = p, pi, beta = true_theta, alpha = alpha)
      
    } else if (simul_type == 2) {
      # S2
      simul_data <- algo2_simul_S2(n = n,p = p, pi, beta = true_theta, alpha = alpha)
      
    } else if (simul_type == 3){
      # S3
      simul_data <- algo2_simul_S3(n = n,p = p, pi, beta = true_theta, alpha = alpha)
    } else {print("simulation type이 정의되지 않았습니다.")}
    
    
    result <- algo2(X = simul_data$X, y = simul_data$y,n = n, max_iter = max_iter, lambda = lambda, tol = tol)
    
    
    
    
  } else {print("target type이 정의되지 않았습니다.")}
  
  # mse 계산하기
  est_theta = as.vector(result[[2]])
  mse <- mean((est_theta - true_theta)**2)
  
  return (list(X = simul_data$X, mu = simul_data$mu, y = simul_data$y, iter = result[[1]], theta = result[[2]], r_vec = result[[3]], mse = mse))
}
```

```{r}
# # reg test
# robust_poisson(target_type = "reg", simul_type = 3, n = 1000, p = 5,pi = 0.3, true_theta = c(1,1,1,1,1,1), alpha = 10,max_iter = 10000, lambda = 1,tol = 0.01)
```

```{r}
# # mean test
# robust_poisson(target_type = "mean", simul_type = 3, n = 1000,pi = 0.3, true_theta = 1, alpha = 10,max_iter = 10000, lambda = 1,tol = 0.0000001, simul_seed = 1)
```

# 4. 제시된 셋업 수행

## 4-1. 평균 추정

**[제시된 셋업]**
$$n = \{100,200,300\}, \pi \in \{0.1, 0.2, 0.3\},\mu = \{1, 5, 10\}, y0 \in \{\alpha \in \{2,3,5\}\}$$

$$\lambda = 2^{\{-5,-4, \cdots ,3\}}$$

```{r}
n_set = c(100, 200, 300)
pi_set = c(0.1, 0.2, 0.3)
mu_set = c(1, 5, 10)
alpha_set = c(2, 3, 5)
lambda_set = c(2^(-5),2^(-4),2^(-3),2^(-2),2^(-1),2^(0),2^(1),2^(2),2^(3))
seed_set = seq(10)


for (n in n_set){
  mean_df = data.frame()
  for (pi in pi_set){
    for(mu in mu_set){
      for(alpha in alpha_set){
        for(simul_type in c(1,2,3)){
          for(seed in seed_set){
            for(lambda in lambda_set){
              start_time <- Sys.time()
              result <- robust_poisson(target_type = "mean",simul_type, n,p=0, pi, true_theta = mu, alpha, max_iter = 10000, lambda, tol = 0.01, simul_seed = seed)
              end_time <- Sys.time()
              execution_time <- end_time - start_time
              row <- data.frame(pi, mu, alpha, lambda, simul_type , 
                              y = paste(result$y, collapse = ","),
                              iter = result$iter,
                              estimated_theta = result$theta,
                              r_vec = paste(result$r_vec, collapse = ","),
                              MSE = result$mse,
                              simul_seed = seed,
                              execution_time = execution_time)
              mean_df <- bind_rows(mean_df, row)
            }
          }
        }
      }
    }
  }
  write.csv(mean_df, file = paste("../data/reg_df-set_simul_seed10_n",n,"_p",p,".csv", sep =""))
}



```

## 4-2 회귀계수 추정

**[주어진
셋업]**$$n = \{ 100,200,300\} , \ p \in \{ 1,5,10\},\ \beta_0 = 1,\ \beta = rep(1,p), \ \pi = \{0.1, 0.2, 0.3\},\ \alpha = \{2,3,5\}$$

$$\lambda = 2^{\{-5,-4, \cdots ,3\}}$$

```{r}
set.seed(1)
n_set = c(100,200,300)
pi_set = c(0.1, 0.2, 0.3)
p_set = c(1,5,10)
alpha_set = c(2, 3, 5)
lambda_set = c(2^(4),2^(5),2^(6),2^(7),2^(8),2^(9))
seed_set = seq(10)


for (n in n_set){
  for (p in p_set){
    reg_df = data.frame()
    beta = rep(1, p+1)
    for (pi in pi_set){
        for(alpha in alpha_set){
          for(lambda in lambda_set){
            for(simul_type in c(1,2,3)){
              for(seed in seed_set){
                start_time <- Sys.time()
                result <- robust_poisson(target_type = "reg",simul_type, n,p , pi, true_theta = beta, alpha, max_iter = 10000, lambda, tol = 0.01, simul_seed = seed)
                end_time <- Sys.time()
                execution_time <- end_time - start_time
                # print(execution_time)
                row <- data.frame(pi, beta = paste(beta, collapse = ","), alpha, lambda, simul_type , 
                                X = paste(result$X,collapse = ","),
                                mu = paste(result$mu,collapse = ","),
                                y = paste(result$y,collapse = ","),
                                iter = result$iter,
                                estimated_theta = paste(result$theta,collapse = ","),
                                r_vec = paste(result$r_vec, collapse = ","),
                                MSE = result$mse,
                                simul_seed = seed,
                                execution_time = execution_time)
              reg_df <- bind_rows(reg_df, row)
              }
            }
    
          }
        }
    }
    print(paste("beta : ", reg_df$beta[1]))
    print(paste("n : ",length(strsplit(reg_df$mu[1],",")[[1]])))
    print(paste("now end of n = ",n, "p=",p))
    write.csv(reg_df, file=paste("../data/reg_df-set_simul_seed10_n",n,"_p",p,"_extension.csv", sep =""))
  }
}
```
